---
title: "Analisis de datos Covid-19"
author: "Erick Ruiz"
date: '2022-05-12'
output: html_document
---

```{r setup, include=FALSE}
knitr::opts_chunk$set(echo = TRUE)
```

## Presentación  
Este documento presenta varios gráficos estadísticos de los datos de COVID-19 en Costa Rica publicados por el Ministerio de Salud en [https://geovision.uned.ac.cr/oges/]() Los gráficos han sido generados con funciones del paquete base del lenguaje de programación R.


## Entrada 

### Carga de datos

```{r Carga_datos}
covid <- read.csv(file = "05_10_22_CSV_GENERAL.csv",sep = ";")
```

## Procesamiento 

### Opciones generales
```{r Opcines generales }
options(scipen = 7)
```


### curación de datos
```{r Convercion fecha}
covid$FECHA <- as.Date(covid$FECHA, format = "%d/%m/%Y")
```



## Salidas 

### Graficos

#### Casos acumulados 

##### Positivos

```{r casos Positivos acumulados }
plot(x = covid$FECHA, y = covid$positivos, main = "Casos positivos acumulados de COVID-19 en Costa Rica", xlab = "FECHA", ylab = "Casos positivos", type = "l",   xaxt = "n",
  yaxt = "n" )

# Formato del eje X
axis(side = 1,
     covid$FECHA,
     tick = FALSE,
     format(covid$FECHA, "%m-%y"),
     cex.axis = .7
)

# Formato del eje Y
axis(
  side = 2,
  covid$positivos,
  labels = TRUE,  
  at = seq(0, 1000000, by = 200000),
  cex.axis = .7
)
```

