---
title: "Analisis de datos Covid-19"
author: "Erick Ruiz"
date: '2022-05-12'
output:
  html_document:
    theme: readable    
    toc: true
    toc_depth: 5
    toc_float:
      collapsed: false
      smooth_scroll: false
---

```{r setup, include=FALSE}
knitr::opts_chunk$set(echo = F)
```

## Presentación  
Este documento presenta varios gráficos estadísticos de los datos de COVID-19 en Costa Rica publicados por el Ministerio de Salud en [https://geovision.uned.ac.cr/oges/]() Los gráficos han sido generados con funciones del paquete base del lenguaje de programación R.






```{r Carga_datos}
covid <- read.csv(file = "05_10_22_CSV_GENERAL.csv",sep = ";")
```



```{r Opcines generales }
options(scipen = 7)
```



```{r Convercion fecha}
covid$FECHA <- as.Date(covid$FECHA, format = "%d/%m/%Y")
```




### Graficos


#### Positivos

```{r casos Positivos acumulados }
plot(x = covid$FECHA, y = covid$positivos, main = "Casos positivos acumulados de COVID-19 en Costa Rica", xlab = "FECHA", ylab = "Casos positivos", type = "l",   xaxt = "n",
  yaxt = "n" )

# Formato del eje X
axis(side = 1,
     covid$FECHA,
     tick = FALSE,
     format(covid$FECHA, "%m-%y"),
     cex.axis = .7
)

# Formato del eje Y
axis(
  side = 2,
  covid$positivos,
  labels = TRUE,  
  at = seq(0, 1000000, by = 200000),
  cex.axis = .7
)
```

##### Fallecidos

```{r casos_ }
plot(x = covid$FECHA, y = covid$fallecidos, main = "Fallecidos por COVID-19 en Costa Rica", xlab = "FECHA", ylab = "Fallecidos", type = "l",   xaxt = "n",
  yaxt = "n" )

# Formato del eje X
axis(side = 1,
     covid$FECHA,
     tick = FALSE,
     format(covid$FECHA, "%m-%y"),
     cex.axis = .7
)

# Formato del eje Y
axis(
  side = 2,
  covid$fallecidos,
  labels = TRUE,  
  at = seq(0, 10000, by = 2000),
  cex.axis = .7
)
```

##### Otros

```{r Casos_Otros}
# Gráfico de líneas de casos activos
plot(
  covid$FECHA,
  covid$positivos,
  type = "l",
  xaxt = "n",
  yaxt = "n",
  main = "Casos de COVID en Costa Rica",
  xlab = "Fecha",
  ylab = "Casos",
  col = "blue"
)
# Formato del eje X
axis(side = 1,
     covid$FECHA,
     tick = FALSE,
     format(covid$FECHA, "%m-%y"),
     cex.axis = .7
)

# Formato del eje Y
axis(
  side = 2,
  covid$positivos,
  labels = TRUE,  
  at = seq(0, 1000000, by = 200000),
  cex.axis = .7
)

# Casos activos
lines(covid$FECHA, covid$activos, col="red")

# Casos recuperados
lines(covid$FECHA, covid$RECUPERADOS, col="green")

# Casos fallecidos
lines(covid$FECHA, covid$fallecidos, col="black")

# Leyenda
legend(
  x = "topleft",
  inset = 0.03,
  legend = c("Positivos", "Activos", "Recuperados", "Fallecidos"),
  col = c("blue", "red", "green", "black"),
  lty = 1,
  cex = 0.7)

# Formato del eje X
axis(side = 1,
     covid$FECHA,
     tick = FALSE,
     format(covid$FECHA, "%m-%y"),
     cex.axis = .7)

# Formato del eje Y
axis(
  side = 2,
  covid$positivos,
  labels = TRUE,  
  at = seq(0, 1000000, by = 200000),
  cex.axis = .7
)

```



#### Nuevos Positivos
```{r Casos_nuevos_positivos}
barplot(height = covid$nue_posi, 
  names.arg=format(covid$FECHA, "%Y"),
  bty = "n", 
  tck = 0, 
  xaxt = "n",
  space = 1,
  main="Casos positivos por día",
  xlab = "Fecha",
  ylab = "Casos positivos",
  col = "blue"
   )

# Fechas minima y máxima
x_min <- min(covid$FECHA)
x_max <- max(covid$FECHA)

# Formato del eje X
axis(
  side = 1,
  at = match(seq(as.Date(x_min), x_max, "years"), covid$FECHA) * (1 + 1),
  labels = format(seq(as.Date(x_min), x_max, "years"), "%Y"),
  lwd = 0)

```

##### Fallecidos
```{r Fallecido_nuevos}
barplot(height = covid$nue_falleci, 
  names.arg=format(covid$FECHA, "%Y"),
  bty = "n", 
  tck = 0, 
  xaxt = "n",
  space = 1,
  main="Fallecidos por día",
  xlab = "Fecha",
  ylab = "Fallecido",
  col = "blue"
   )

# Fechas minima y máxima
x_min <- min(covid$FECHA)
x_max <- max(covid$FECHA)

# Formato del eje X
axis(
  side = 1,
  at = match(seq(as.Date(x_min), x_max, "years"), covid$FECHA) * (1 + 1),
  labels = format(seq(as.Date(x_min), x_max, "years"), "%Y"),
  lwd = 0)

```

##### Hospitalizados 
```{r Casos_nuevos_Hospitalizados}
barplot(height = covid$nue_hospi, 
  names.arg=format(covid$FECHA, "%Y"),
  bty = "n", 
  tck = 0, 
  xaxt = "n",
  space = 1,
  main="Nuevos hospitalizados",
  xlab = "Fecha",
  ylab = "Hospitalizados",
  col = "blue"
   )

# Fechas minima y máxima
x_min <- min(covid$FECHA)
x_max <- max(covid$FECHA)

# Formato del eje X
axis(
  side = 1,
  at = match(seq(as.Date(x_min), x_max, "years"), covid$FECHA) * (1 + 1),
  labels = format(seq(as.Date(x_min), x_max, "years"), "%Y"),
  lwd = 0)
# Formato del eje X
axis(side = 1,
     covid$FECHA,
     tick = FALSE,
     format(covid$FECHA, "%m-%y"),
     cex.axis = .7)

```

##### Casos UCI y salon 

```{r Casos_UCI_salon}
# Gráfico de líneas de UCI y salon
plot(
  covid$FECHA,
  covid$salon,
  type = "l",
  xaxt = "n",
  yaxt = "n",
  main = "Casos Covid en salon o UCI",
  xlab = "Fecha",
  ylab = "Casos",
  col = "blue"
)
# Formato del eje X
axis(side = 1,
     covid$FECHA,
     tick = FALSE,
     format(covid$FECHA, "%m-%y"),
     cex.axis = .7
)

# Formato del eje Y
axis(
  side = 2,
  covid$salon,
  labels = TRUE,  
  at = seq(0, 1000, by = 2000),
  cex.axis = .7
)

# UCI
lines(covid$FECHA, covid$UCI, col="red")



# Leyenda
legend(
  x = "topleft",
  inset = 0.03,
  legend = c("Salon", "UCI"),
  col = c("blue", "red"),
  lty = 1,
  cex = 0.7)

# Formato del eje X
axis(side = 1,
     covid$FECHA,
     tick = FALSE,
     format(covid$FECHA, "%m-%y"),
     cex.axis = .7)

# Formato del eje Y
axis(
  side = 2,
  covid$salon,
  labels = TRUE,  
  at = seq(0, 1000, by = 2000),
  cex.axis = .7
)

```

#### Casos activos de menores,adultos y adultos mayores

```{r Casos_acumulados_men_adu_adu_may}
# Gráfico de líneas de casos activos
plot(
  covid$FECHA,
  covid$adul_acti,
  type = "l",
  xaxt = "n",
  yaxt = "n",
  main = "Casos activos de menores, adultos y adultos mayores",
  xlab = "Fecha",
  ylab = "Casos",
  col = "blue"
)
# Formato del eje X
axis(side = 1,
     covid$FECHA,
     tick = FALSE,
     format(covid$FECHA, "%m-%y"),
     cex.axis = .7
)

# Formato del eje Y
axis(
  side = 2,
  covid$adul_acti,
  labels = TRUE,  
  at = seq(0, 1000000, by = 200000),
  cex.axis = .7
)

# Casos Adul_mayor
lines(covid$FECHA, covid$am_acti, col="red")

# Casos menores
lines(covid$FECHA, covid$menor_acti, col="yellow")



# Leyenda
legend(
  x = "topleft",
  inset = 0.03,
  legend = c("Adultos", "Adultos mayores", "Menores de edad"),
  col = c("blue", "red", "yellow"),
  lty = 1,
  cex = 0.7)

# Formato del eje X
axis(side = 1,
     covid$FECHA,
     tick = FALSE,
     format(covid$FECHA, "%m-%y"),
     cex.axis = .7)

# Formato del eje Y
axis(
  side = 2,
  covid$adul_acti,
  labels = TRUE,  
  at = seq(0, 1000000, by = 200000),
  cex.axis = .7
)

```
